臺灣高等法院臺中分院刑事判決　　　　　　　　　　九十四年度上易字第五三三號
　　上訴人　即
　　被　　　告　丁○○　男　三.
右上訴人因竊盜案件，不服臺灣台中地方法院九十四年度易字第二五九號中華民國九
十四年三月十五日第一審判決（起訴案號：臺灣台中地方法院檢察署九十四年度偵字
第一五三九號），提起上訴，本院判決如左：
      主  文
上訴駁回。
      事  實
一、丁○○有多次竊盜前科，最近一次於民國 (下同 )九十一年間犯竊盜罪，經臺灣
    南投地方法院以九十一年度易字第七○○號判處有期徒刑二年確定，於九十三年
    九月六日縮短刑期執行完畢，詎仍不知悔改，竟基於意圖為自己不法所有之概括
    犯意，於如附表編號一至五所示之時、地，持手電筒及客觀上可作為兇器之螺絲
    起子各一把，先以手電筒照射確定所欲下手之自用小客車，再以螺絲起子損壞自
    用小客車車窗後進入車內竊取財物之方式，毀損如附表編號一至五所示庚○○等
    人自用小客車之車窗，並竊取其等所有置於車內之財物（犯罪時間、地點、方法
    及所竊取之財物詳附表所示，其中附表編號五部分因車內無財物而未遂，毀損部
    分僅附表編號五丙○○提出告訴）。嗣經警於九十四年一月十一日十九時三十分
    許，在臺中縣大里市○○路○段九龍餐廳旁停車場，查獲丁○○正以手電筒照射
    車輛窗戶物色財物，並在丁○○背包內扣得萬家福禮券四張、愛買提貨卷二張，
    大潤發提貨券十二張、新臺幣（下同）五萬五千元，日幣千元鈔一張等物品。
二、案經臺中縣警察局霧峰分局及告訴人丙○○訴由該分局報請臺灣臺中地方法院檢
    察署檢察官偵查起訴。
      理  由
一、訊據被告丁○○對於右揭犯罪事實坦承不諱，核與被害人戊○○、庚○○、甲○○、丙○○、己○○於警訊時指述之情節相符，並有扣押物品目錄表二張、贓物
    認領保管單四張、現場圖一份及相片二十四張附於偵查卷可稽及螺絲起子、手電
    筒各一把等扣案可資佐證，被告之自白核與事實相符，應可採信。本案事證明確
    ，被告犯行應堪認定。
二、扣案之螺絲起子甚為尖銳，客觀上顯足以危害人之生命、身體，顯可供兇器使用
    ，核被告丁○○所為，係犯刑法第三百二十一條第一項第三款之攜帶兇器竊盜既
    遂罪、同條第二項之攜帶兇器竊盜未遂罪及同法第三百五十四條之毀損罪。被告
    先後四次攜帶兇器竊盜既遂及一次攜帶兇器竊盜未遂之行為，所為時間緊接，犯
    構成要件相同之罪，顯係基於概括之犯意反覆為之，為連續犯，依刑法第五十六
    條之規定論以一連續攜帶兇器竊盜既遂一罪，並依法加重其刑。被告以毀損車窗
    之方法進入車內行竊，所犯攜帶兇器竊盜罪與毀損罪間，有方法結果之牽連關係
    ，為牽連犯，依刑法第五十五條之規定，從一重之攜帶兇器竊盜既遂罪論處。又
    被告丁○○曾於九十一年間，因竊盜案件，經臺灣南投地方法院判處有期徒刑二
    年確定，於九十三年九月六日縮刑期滿執行完畢，有臺灣高等法院被告前案紀錄
    表及臺灣臺中地方法院檢察署刑案資料查註紀錄表各一份在卷可按，於前案執行
    完畢後，五年以內再犯本件最重本刑為有期徒刑以上之罪，為累犯，應依刑法第
    四十七條之規定遞加其刑。原審認被告罪證明確，審酌被告犯罪之動機、目的、
    手段，年輕力壯，不思憑己力，循正當方式賺取財物，竟連續為本件竊盜犯行，
    及其犯罪所生損害暨犯後坦承犯行，態度良好等一切情狀，依刑法第五十六條、
    第三百二十一條第一項第三款、第三百五十四條、第五十五條、第四十七條、罰
    金罰鍰提高標準條例第一條前段，判處有期徒刑一年四月。並以被告丁○○先後
    曾於七十四年、七十八年、八十五年、八十九年及九十一年間分別犯竊盜罪 (見
    台灣高等法院被告前案紀錄表 )，於九十三年十月二日執畢出監後未及半年，即
    再連續犯本件五次攜帶兇器竊盜之犯行，顯見其有犯竊盜罪之習慣，依竊盜犯贓
    物犯保安處分條例第三條第一項第一款、第四條、第五條第一項前段之規定，諭
    知應於刑之執行前令入勞動場所強制工作三年，以資矯治之保安處分。至扣案之
    螺絲起子及手電筒各一支，係被告所有，供其犯本件竊盜罪使用，業據被告供承
    在卷，依刑法第三十八條第一項第二款宣告沒收。至其餘扣案之電話卡二十張、
    手錶一只、現金二萬五千元，非違禁物，無證據證明係被告犯罪使用或預備使用
    或犯罪所得之物，爰不予宣告沒收。核其認事、用法、量刑並無不當，被告以原
    審量刑過重為由上訴，核無理由，應予駁回。
三、據上論斷，應依刑事訴訟法第三百六十八條，判決如主文。
    本案經檢察官乙○○到庭執行職務。
中　　　華　　　民　　　國　　　九十四　　　年　　　六　　　月　　九　　日
                                    臺灣高等法院臺中分院刑事第九庭
                                          審判長法　官　陳　筱　珮
                                                法　官　張　國　忠
　　　　　　　　　　　                          法　官　康　應　龍
右正本證明與原本無異。
不得上訴。
                                                法　官　許　書　瑜
中　　　華　　　民　　　國　　　九十四　　　年　　　六　　　月　　十四　日
附表：
┌──┬──────┬─────────────┬───┬───────┬─────────────────┐
│編號│ 犯 罪 時 間│  犯    罪    地    點    │被害人│ 車 牌 號 碼  │犯罪方式及竊取之財物              │
│    │(中華民國)  │                          │      │              │                                  │
├──┼──────┼─────────────┼───┼───────┼─────────────────┤
│一  │九十四年一月│臺中縣大里市○○路九三九號│庚○○│九六○六｜ＤＢ│以螺絲起子破壞九六○六｜ＤＢ號自用│
│    │十日二十一時│旁空地                    │      │              │小客車車窗，取車內之中國信託銀行信│
│    │三十分許    │                          │      │              │用卡、土地銀行信用卡各一張、中國信│
│    │            │                          │      │              │託銀行存摺二本、土地銀行存摺一本、│
│    │            │                          │      │              │私章二枚，ＰＤＡ一臺，行動電話二支│
│    │            │                          │      │              │，現金新臺幣三萬元，日幣千元鈔一張│
│    │            │                          │      │              │。（現金三萬元及日幣千元鈔一張業經│
│    │            │                          │      │              │被害人庚○○領回，其餘物品均已遭被│
│    │            │                          │      │              │告丟棄而未扣案）                  │
├──┼──────┼─────────────┼───┼───────┼─────────────────┤
│二  │九十四年一月│臺中縣大里市○○路九三九號│戊○○│Ｈ六｜一四○五│以螺絲起子破壞Ｈ六｜一四○五號自用│
│    │十日二十一時│旁空地                    │      │              │小客車車窗，取車內之ＩＣ健保卡、中│
│    │三十分許    │                          │      │              │華國際商銀信用卡及提款卡，中國信託│
│    │            │                          │      │              │旅遊卡、東勢農會提款卡、身分證、汽│
│    │            │                          │      │              │機車駕照、東勢林管處機車行照及保險│
│    │            │                          │      │              │卡、彭志暉汽車駕照各一張，郵局提款│
│    │            │                          │      │              │卡二張、印章二枚，大潤發提貨券十二│
│    │            │                          │      │              │張（編號00000000號至九二八│
│    │            │                          │      │              │一七八六八號）、愛買提貨券共六張（│
│    │            │                          │      │              │九二Ｚ000000000、九二Ｄ○│
│    │            │                          │      │              │00000000、九二Ｄ○○七一七│
│    │            │                          │      │              │九五三一、九二Ｚ000000000│
│    │            │                          │      │              │、九三Ｚ0000000000、九三│
│    │            │                          │      │              │Ｚ0000000000號）、萬家福│
│    │            │                          │      │              │三重店禮券四張（○○五六二九、○○│
│    │            │                          │      │              │五六三○、○一四七七二、○一四七七│
│    │            │                          │      │              │三）（禮券及提貨券共二十二張業經被│
│    │            │                          │      │              │害人戊○○領回，其餘物品均已遭被告│
│    │            │                          │      │              │丟棄而未扣案）。                  │
├──┼──────┼─────────────┼───┼───────┼─────────────────┤
│三  │九十四年一月│臺中縣大里市○○路○段九龍│甲○○│ＥＥ｜二四七九│以螺絲起子破壞ＥＥ｜二四七九號自用│
│    │十一日十九時│餐廳旁停車場              │      │              │小客車車窗，取車內之黑色公事包一個│
│    │三十分許    │                          │      │              │、筆記本及資料夾各一本、電子計算機│
│    │            │                          │      │              │一台。（均經被害人甲○○領回）    │
├──┼──────┼─────────────┼───┼───────┼─────────────────┤
│四  │九十四年一月│臺中縣大里市○○路○段九龍│己○○│ＬＮ｜三五七二│以螺絲起子破壞ＬＮ｜三五七二號自用│
│    │十一日十九時│餐廳旁停車場              │      │              │小客車車窗，取車內之黑色公事包一個│
│    │三十分許    │                          │      │              │、千恩生命事業有限公司資料一本、千│
│    │            │                          │      │              │恩生命事業有限公司發票一本、千恩生│
│    │            │                          │      │              │命事業有限公司印章一枚。（均經被害│
│    │            │                          │      │              │人己○○領回）                    │
├──┼──────┼─────────────┼───┼───────┼─────────────────┤
│五  │九十四年一月│臺中縣大里市○○路○段九龍│丙○○│三Ｊ｜○七九八│以螺絲起子破壞三Ｊ｜○七九八號自用│
│    │十一日十九時│餐廳旁停車場              │      │              │小客車車窗進入行竊，惟車內並無財物│
│    │三十分許    │                          │      │              │而未遂。                          │
└──┴──────┴─────────────┴───┴───────┴─────────────────┘
                                                                        Ｉ
